臺灣屏東地方法院刑事判決　　　　　　　 94年度訴字第717號
公　訴　人　臺灣屏東地方法院檢察署檢察官
被　　　告　甲○○
上列被告因違反毒品危害防制條例案件，經檢察官提起公訴（94
年度偵字第3351號），被告就被訴事實為有罪之陳述，本院裁定
行簡式審判程序，判決如下：
    主  文
甲○○連續轉讓第一級毒品，處有期徒刑壹年貳月，扣案之第一
級毒品海洛因壹包（驗後淨重零點零公克）沒收銷燬。又連續
轉讓第二級毒品，處有期徒刑捌月。應執行有期徒刑壹年捌月，
扣案之第一級毒品海洛因壹包（驗後淨重零點零公克）沒收銷
燬。
    事  實
一、甲○○明知海洛因、甲基安非他命分別係列管之第一級毒品
    及第二級毒品，均不得轉讓，竟基於轉讓第一級毒品海洛因
    之概括犯意，自民國94年6 月初某日起，至同年月14日7 時
    許止，在屏東縣潮州鎮○○路130-1 號，將其向年籍姓名不
    詳綽號「孝仔」之男子所購得之第一級毒品海洛因，連續無
    償轉讓予董益明供其施用。其另又基於轉讓第二級毒品甲基
    安非他命之概括犯意，自94年6 月初某日起，至同年月12日
    20時許止，在上址，將其向上開男子所購得之第二級毒品甲
    基安非他命，連續無償轉讓予董益明供其施用。嗣於94年6
    月14日9 時30分許，為警持搜索票在上址查獲，並扣得第一
    級毒品海洛因1 包（驗後淨重0.03公克），及其所有供施用
    第二級毒品甲基安非他命所用之水車1 組，始查知上情。
二、案經屏東縣警察局潮州分局報請臺灣屏東地方法院檢察署檢
    察官偵查起訴。
    理  由
一、本件被告甲○○所犯係死刑、無期徒刑、最輕本刑為3 年以
    上有期徒刑以外之罪，其於準備程序中就被訴事實為有罪之
    陳述，經法官告知簡式審判程序之旨，並聽取檢察官、被告
    之意見後，本院認為適宜由受命法官獨任進行簡式審判程序
    ，合先敘明。
二、上揭事實，業據被告甲○○於警詢時、偵查中及本院審理時
    坦承不諱，核與證人董益明於警詢時及偵查中證述之情節相
    符，並有第一級毒品海洛因1 包（驗後淨重0.03公克）扣案
    可稽，且證人董益明為警所採集之尿液檢體，經送請臺灣檢
    驗科技股份有限公司以酵素免疫分析法及氣相層析質譜儀法
    檢驗，結果確呈甲基安非他命及嗎啡陽性反應，有該公司之
    濫用藥物尿液檢驗報告1 紙（見94年度偵字第3351號卷第5
    頁）在卷足憑，足認證人董益明確曾施用第一級毒品海洛因
    及第二級毒品甲基安非他命，再扣案之第一級毒品海洛因1
    包（驗後淨重0.03公克），經送請法務部調查局以化學呈色
    法及氣相層析質譜儀分析法檢驗，確含第一級毒品海洛因成
    分，有該局調科壹字第240003770 號鑑定通知書1 紙（見本
    院卷第14頁）附卷可稽，堪信被告上開自白確與事實相符，
    本件事證明確，被告犯行洵堪認定。
三、查海洛因為毒品危害防制條例第2 條第2 項第1 款明定之第
    一級毒品；甲基安非他命為毒品危害防制條例第2 條第2 項
    第2 款明定之第二級毒品，均不得持有及轉讓，是核被告甲
    ○○所為，係犯毒品危害防制條例第8 條第1 項之轉讓第一
    級毒品罪及同條第2 項之轉讓第二級毒品罪。被告轉讓前、
    後持有第一級毒品海洛因，及轉讓前持有第二級毒品甲基安
    非他命之低度行為，應分別為其轉讓第一級毒品海洛因及第
    二級毒品甲基安非他命之高度行為所吸收，不另論罪；其先
    後多次轉讓第一級毒品海洛因及第二級毒品甲基安非他命犯
    行，時間緊接、犯罪構成要件相同，顯然基於概括犯意反覆
    為之，均為連續犯，應依刑法第56條之規定各論以一罪，並
    依法加重其刑；其所犯轉讓第一級毒品罪及轉讓第二級毒品
    罪2 罪間，犯意個別、行為互殊，應予分論併罰。爰審酌被
    告之素行狀況、犯罪之動機、目的、手段，及犯罪後坦承犯
    行，態度尚稱良好等一切情狀，分別就其轉讓第一級毒品海
    洛因及第二級毒品甲基安非他命犯行，量處如主文所示之刑
    ，並定其應執行刑，以資懲儆。又持有毒品達一定數量者，
    加重其刑至二分之一，其標準由行政院定之，毒品危害防制
    條例第8 條第6 項定有明文，而行政院依法於93年1 月7 日
    發布施行之轉讓持有毒品加重其刑之數量標準第2 條第1 項
    第1 款、第2 款規定，轉讓第一級毒品達淨重5 公克以上，
    轉讓第二級毒品達淨重10公克以上，加重其刑至二分之一，
    本件查無證據證明被告所轉讓之第一級毒品海洛因達淨重5
    公克以上，及其所轉讓之第二級毒品甲基安非他命達淨重10
    公克以上，爰不加重其刑，併此敘明。
四、扣案之第一級毒品海洛因1 包（驗後淨重0.03公克），係查
    獲之毒品，已如上述，應依毒品危害防制條例第18條第1 項
    前段之規定，予以沒收銷燬之。至扣案之水車1 組，非屬違
    禁物，亦非被告所有供其犯本件轉讓第一級毒品海洛因及第
    二級毒品甲基安非他命犯行所用之物，爰不予宣告沒收，併
    此敘明。
據上論斷，應依刑事訴訟法第299 條第1 項前段、第273 條之1
第1 項，毒品危害防制條例第8 條第1 項、第2 項、第18條第1
項前段，刑法第11條、第56條、第51條第5 款，判決如主文。
本案經檢察官葉容芳到庭執行職務。
中　　華　　民　　國　　94　　年　　10　　月　　18　　日
                  刑事第五庭    法  官  林家聖
以上正本證明與原本無異。
如不服本判決應於收受本判決送達後10日內向本院提出上訴書狀
，其未敘述上訴理由者，並得於提起上訴後10日內向本院補提理
由書狀（均須按他造當事人之人數附繕本）「切勿逕送上級法院
」
                                書記官  莊正彬
中　　華　　民　　國　　94　　年　　10　　月　　18　　日
附錄本判決論罪科刑法條：
毒品危害防制條例第8條第1 項、第2 項
轉讓第一級毒品者，處一年以上七年以下有期徒刑，得併科新臺
幣一百萬元以下罰金。
轉讓第二級毒品者，處六月以上五年以下有期徒刑，得併科新臺
幣七十萬元以下罰金。
